【裁判字號】    94,訴,1616
【裁判日期】    950721
【裁判案由】    強盜等
【裁判全文】
臺灣臺南地方法院刑事判決              94年度訴字第1616號
公  訴  人  臺灣臺南地方法院檢察署檢察官
被      告  壬○○
                    （現另案於臺灣臺南監獄執行中）
指定辯護人  陳清白律師
上列被告因強盜等案件，經檢察官提起公訴（94年度核退偵字第
1222號），暨移送併辦（94年度偵字第15212號），本院判決如
下：
    主  文
壬○○連續犯攜帶兇器強盜罪，累犯，處有期徒刑玖年，扣案西
瓜刀壹把、黑色手套壹雙，沒收。
    事  實
一、壬○○前因違反妨害兵役治罪條例案件，經本院判處有期徒
    刑四月確定，並於民國九十三年十二月十二日執行完畢，又
    因犯強盜罪，於九十三年十一月十一日經本院判處有期徒刑
    七年六月（該案後因壬○○撤回上訴於九十四年四月七日確
    定），尚未執行之際，詎猶不知悔改，復起強盜之概括犯意
    ，且為掩飾身分，先於附表一編號1所示之時、地，持客觀
    上可為兇器之扳手一支（已丟棄），竊取如附表一編號1所
    示車牌，以供日後阻礙查緝之用。得手後，再承前揭竊盜犯
    意，乘寄住友人己○○住處之際，於附表一編號2所示時、
    地，徒手竊得己○○之身分證等證件。之後連續於附表二所
    示時間、地點，持客觀上可資為凶器之西瓜刀，以附表二所
    示方法，致使各該超商之店員不敢抗拒，強盜取得如附表二
    所示財物。嗣於(一)九十四年三月二十九日在臺南市○○區○
    ○路二段十三號統一超商內，持刀欲強盜財物時（即附表二
    編號13），經警當場逮捕，員警於徵得壬○○同意後，至其
    住處搜索，扣得白色安全帽半罩式一頂、銀白色安全帽全罩
    式一頂、黑色手套一雙、西瓜刀一把、MVO－107車牌一個、
    深藍色外套（衣袖滾紅色雙中間夾一條銀白色）一件、黑色
    外套（衣袖滾一條銀白色）一件、乳白色橫條上衣一件、藍
    色牛仔褲一件、己○○身分證、汽車駕駛執照各一張等物，
    始循線查知上情（附表二編號4除外）。又於(二)九十四年十
    二月十二日，為警依循卯○○提供之監視錄影帶，而查獲附
    表二編號4之犯行。
二、案經臺南市警察局第二分局報告臺灣臺南地方法院檢察署檢
    察官偵查起訴暨移送併辦。
    理  由
一、訊據被告壬○○固坦承為附表一、二所示之犯行，惟辯稱：
    附表二編號12部分，所得財物約僅有六、七千元云云；被告
    之指定辯護人辯護稱：(一)被告既已承認強盜犯行，自無須再
    就強盜所得之金額為不實之供述，且被害人被搶後，難免會
    誇大被害情節，因此應以被告供稱得手之金額較為可採。(二)
    被告行竊車牌之扳手雖未扣案，然由扳手充其量只有十多公
    分，如硬說是兇器，則天地之間萬物如石頭、六法全書等，
    持以丟向人體，均可能使人受傷，因此無不可為兇器，本案
    應縱觀扳手在社會上一般人習慣上用途，及被告是否意在行
    竊失風時攻擊他人之用等情況而為認定，並非一概論以攜帶
    兇器竊盜。(三)本案起訴部分及併辦部分，被告均係基於一個
    概括犯意而為，先前檢察官就起訴部分之犯罪事實認與被告
    前所犯強盜案有連續犯關係，而併請臺灣高等法院臺南分院
    審判，後因被告撤回上訴，臺灣高等法院臺南分院因此未能
    審酌併辦部分，然檢察官既認本案與被告前已確定之強盜案
    有連續犯關係，本案應諭知被告免訴。
二、經查：
  (一)上開犯罪事實，除被告自白外，且經被害人辛○○、己○○
    、丙○○、子○○、卯○○、癸○○、戊○○、丁○○、甲
    ○○、庚○○、巳○○、丑○○、辰○○、乙○○於警局指
    訴及於偵查中證述，被害人寅○○於警局指訴。復有扣案之
    白色安全帽半罩式一頂、銀白色安全帽全罩式一頂、黑色手
    套一雙、西瓜刀一把、MVO－107車牌一個、深藍色外套（衣
    袖滾紅色雙中間夾一條銀白色）一件、黑色外套（衣袖滾一
    條銀白色）一件、乳白色橫條上衣一件、己○○身分證、汽
    車駕駛執照各一張等物，及扣案證物照片六張、被告強盜時
    之監視錄影帶翻拍照片共十六張、贓物保領結二紙可資參佐
    。
  (二)被告雖辯稱強盜所得之現金並非如被害人辰○○所指云云，
    惟由被害人辰○○受害次數僅此一次，並於案發當日即刻前
    往報案，且明確指訴：．．．趁我找錢時拿出西瓜刀揮舞，
    以台語叫我快點打開收銀機後，就直接進入櫃台收銀機取走
    新臺幣零鈔，硬幣三千九百五十六元，及櫃台抽屜內二萬元
    紙鈔，共損失二萬三千九百五十六元等等在收銀機及抽屜各
    處損失金額之詳細數目，而非含糊蓋括指稱，其指訴又無不
    可信或違反常情之處，自足為憑。反觀被告強盜次數多達十
    三次，且被告被查獲時，距犯案已經過十日，其記憶已不若
    被害人清晰，所為辯解委無足採。
  (三)被告另又辯稱本案與前案係基於一概括犯意，應為前案既判
    力效力所及云云，惟按刑法上之連續犯，係指基於概括之犯
    意，連續數行為，觸犯構成犯罪要件相同之罪名者而言，故
    除在主觀上須具備概括之犯意外，客觀上仍須具備有犯同一
    罪名之連續數行為，始克相當，即就行為人之數犯行間，是
    否得以連續犯以一罪論之，除以依行為人自述之主觀犯意判
    斷外，在客觀上仍應以各犯行之犯罪時間、手段，依經驗法
    則、論理法則判斷之（最高法院九十一年台上字第一０四三
    號判決可資參照）。被告於本案之犯罪時間初始為九十四年
    一月十七日，而前案之犯罪時間為九十二年十一月一日，二
    案間隔相距一年以上，衡諸經驗法則及論理法，顯非出於同
    一概括犯意所預定之犯罪計劃，而無連續犯關係，無法為前
    案判決效力所及，是被告所辯亦不足採。
  (四)末按：「刑法第三百二十一條第一項第三款攜帶兇器竊盜罪
    ，所稱之兇器，乃依一般社會觀念足以對人之生命、身體、
    安全構成威脅，而具有危險性之「器械」而言，已見前述（
    關於「器械」一語，參見社會秩序維護法第六十三條第一項
    第一款「無正當理由攜帶具有殺傷力之『器械』」；及本院
    七十九年臺上字第五二五三號判例「螺絲起子為足以殺傷人
    生命、身體之『器械』」用語）。而磚塊、石頭乃自然界之
    物質，尚難謂為通常之「器械」，從而持磚塊、石頭砸毀他
    人車窗竊盜部分，尚難論以攜帶兇器竊盜罪（最高法院九十
    二年台非字第三十八號判決可資參照）」。是由被告持扳手
    行竊車牌，而市面上所販售之扳手，均屬鐵製材質，質地堅
    硬，如用以施暴、脅迫、抵抗，依一般社會觀念，皆足使人
    之生命、身體、完全受有危害，自堪認為兇器。且按：「攜
    帶兇器竊盜，祇須行竊時攜帶具有危險性之兇器為已足，並
    不以攜帶之初有行兇之意圖為必要（最高法院六十二年台上
    字第二四八九號判例可資參照）」，故被告持扳手行竊時縱
    無行兇意圖，仍應論以攜帶兇器竊盜，其否認攜帶兇器，自
    非可採。
  (五)綜上所述，本案事證已明，被告犯行洵堪認定。
三、核被告所為附表一編號1、2犯行，分別犯刑法第三百二十一
    條第一項第三款加重竊盜罪、第三百二十條第一項普通竊盜
    罪，所為附表二編號1至12，係犯刑法第三百三十條第一項
    之加重強盜罪，所為附表二編號13，係犯同條第二項、第一
    項之加重強盜未遂罪。被告行為後，刑法業於九十四年一月
    七日修正公布，並於九十五年七月一日施行，修正後刑法已
    刪除第五十六條連續犯之規定，則被告之犯行，因行為後刑
    法業已刪除連續犯之規定，此刪除雖非犯罪構成要件之變更
    ，但顯已影響行為人刑罰之法律效果，自屬法律有變更，依
    修正後刑法第二條第一項規定「行為後法律有變更者，適用
    行為時之法律。但行為後之法律有利於行為人者，適用最有
    利於行為人之法律」，比較新、舊法結果，仍應適用較有利
    於被告之行為時法律即舊法論以連續犯（最高法院九十五年
    第八次刑事庭會議決議參照）。準此，被告先後二次竊盜犯
    行，及多次強盜犯行，時間緊接，方法相同，分別觸犯構成
    要件相同之罪名，顯係基於概括犯意反覆而為，竊盜部分應
    依連續犯規定論以加重竊盜罪，強盜部分論以加重強盜既遂
    罪，並分別依法加重其刑。
四、被告竊取車牌目的，在犯強盜罪時掩飾身分逃避查緝之用，
    所犯二罪間有方法目的之牽連關係，然因被告行為後新修正
    施行之刑法已刪除第五十五條關於牽連犯之規定，上開被告
    所犯二罪，將改依數罪併罰之規定分論併罰，而依施行修正
    前即行為時之規定，則應從一重之罪處斷，比較新舊法規定
    ，新法並非較有利於被告，依刑法第二條第一項之規定，應
    適用行為時之法律，即適用修正前刑法第五十五條牽連犯之
    規定，從一重論以加重強盜既遂罪，公訴意旨漏未斟酌被告
    所犯二罪間有方法目的之關係，故認應分論併罰，尚有未洽
    。
五、公訴人雖未就被告所為附表二編號4犯行，提起公訴，然檢
    察官就犯罪事實一部起訴者，效力及於全部，本案未經起訴
    之附表二編號4犯行，與已起訴之強盜犯行間有連續犯關係
    ，已如前述，本院自應就屬裁判上一罪之他部，一併加以審
    判。
六、被告前因違反妨害兵役治罪條例案件，經本院判處有期徒刑
    四月確定，並於九十三年十二月十二日執行完畢，有被告前
    案紀錄表一紙附卷可稽，其於五年以內再故意犯有期徒刑以
    上之罪，不論依修正前刑法第四十七條，或修正後刑法第四
    十七條第一項規定，均構成累犯，對被告而言並無有利或不
    利之情形，自不生新舊法比較之問題，應逕依修正前刑法第
    四十七條，論以累犯，並遞加重其刑。爰審酌被告前已因強
    盜案經判決，尚未確定，即再犯本案之罪，足認毫無悔意，
    且被告強盜次數多達十餘次，嚴重危害社會治安，迄又未賠
    償被害人損失，惟因被告犯後尚知坦認犯行，態度良好，且
    被告強盜時未持刀傷害被害人，手段並非兇殘等一切情狀，
    量處如主文所示之刑。扣案西瓜分一把及黑色手套一雙，均
    為被告所有，西瓜刀為供犯罪所用之物，業據被告供明在卷
    ，黑色手套於下手強盜前臨時戴上，業據被害人丑○○及辰
    ○○指訴綦詳，顯意在供犯罪之用，均應依刑法第三十八條
    第一項第二款宣告沒收。另扣案之白色安全帽半罩式、銀白
    色安全帽全罩式各一頂、深藍色外套（衣袖滾紅色雙中間夾
    一條銀白色）、黑色外套（衣袖滾一條銀白色）、乳白色橫
    條上衣各一件等物，雖為被告強盜時所穿戴之衣物，然被告
    外出本即應為適度之穿著，且尚無證據可證與其所犯強盜犯
    行間有直接關係，又被告持以行竊車牌之扳手，因未扣案，
    且據被告供稱業已丟棄，顯已滅失，均不為沒收之諭知，附
    此敘明。
七、併辦意旨另以：
  (一)壬○○於九十四年一月三十日四時許，在臺南市○區○○路
    一八四號「百市吉超商」內，持西瓜分強盜該超商置於收銀
    機內之現金二萬五千元。因認壬○○涉犯刑法第三百三十條
    第一項之加重強盜罪，且與前揭論罪科刑間連續犯關係。併
    辦意旨上開所認，無非以被告於警局及偵查中自白、被害人
    梁嘉娠於警局指訴等資為論據。
  (二)訊據被告固坦承於上開時地，持刀至「百市吉超商」強盜財
    物，惟辯稱強盜所得僅有三千餘元，並非二萬千五元等語。
    按被告或共犯之自白，不得作為有罪判決之唯一證據，仍應
    調查其他必要之證據，以察其是否與事實相符。又按被告以
    外之人於審判外之言詞或書面陳述，除法律有規定者外，不
    得作為證據。刑事訴訟法第一百五十六條第二項、第一百五
    十九條第一項定有明文。
  (三)經查：被害人梁嘉娠於警局時固指稱「百市吉超商」遭人持
    刀強盜財物，惟由其證言內容：「（你於超商遭強盜財物案
    ，案發當時是擔任何職務？）因為擔任該案發當時之工作人
    員已經離職了，是老板委託我來警局製作筆錄，我也是該超
    商之服務工作人員」、「（你為何記得當時於案發日期，在
    臺南市○區○○路一八四號百市吉超商遭強盜財物案？）我
    不是現場超商之工作人員，所以不是很清楚，不過我是隔天
    來上班之工作人員，有聽到上一個下班之工作人員說到此事
    ，所以對此事大概知道」，可知梁嘉娠並非就其親身經歷目
    擊之事實經過而為陳述，乃係以聞自他人所言而轉述，核其
    證詞應屬傳聞證據，依刑事訴訟法第一百五十九條第一項規
    定，本無證據能力，且被告於審判程序中亦明確表示不同意
    作為證據，自無法採之為憑。被告此部分犯行，除其自白外
    ，並無其他證據足資參佐，依上說明，尚無法遽為被告不利
    之認定，而無從與前述已論罪科刑之強盜犯行有連續犯關係
    ，宜退由檢察官另行處理。
據上論斷，應依刑事訴訟法二百九十九條第一項前段，刑法第二
條第一項、第三百二十一條第一項、第三百三十條第一項、第三
十八條第一項第二款、修正前第四十七條、第五十五條，判決如
主文。
中    華    民    國    95    年    7     月    21    日
                  刑事第五庭    審判長法  官  鄧希賢
                                      法  官  張銘晃
                                      法  官  包梅真
以上正本證明與原本無異。
如不服本判決，應於收受送達後10日內向本院提出上訴書狀（應
附繕本）。
                                      書記官  張富
中    華    民    國    95    年    7     月    24    日
附表一
  ┌──┬─────┬────────┬────────┬─────┬───┐
  │編號│時間      │地點            │竊得之物        │  被害人  │ 備註 │
  ├──┼─────┼────────┼────────┼─────┼───┤
  │1   │93、12、22│臺南縣永康市四維│MVO-107號機車車 │  辛○○  │贓物已│
  │    │          │街58巷附近      │牌一面          │          │發還  │
  ├──┼─────┼────────┼────────┼─────┼───┤
  │2   │94年1月中 │臺南市○區○○路│己○○之身份證、│  己○○  │贓物已│
  │    │旬        │324巷28號       │汽車駕照各乙張  │          │發還  │
  └──┴─────┴────────┴────────┴─────┴───┘
附表二
  ┌──┬─────┬─────┬───────┬─────┬───┬───┐
  │編號│時間      │  地  點  │   犯罪手段   │ 強盜所得 │被害人│ 備註 │
  ├──┼─────┼─────┼───────┼─────┼───┼───┤
  │1   │94、1、17 │臺南縣永康│騎機車至案發地│現金2500元│丙○○│犯案時│
  │    │4時36分許 │市○○路80│點 (改掛竊得之│          │      │戴扣案│
  │    │          │0號「寶貝 │MVO-107號車牌)│          │      │銀白色│
  │    │          │熊超商」  │，先佯裝購物，│          │      │全罩式│
  │    │          │          │乘店員找零之際│          │      │安全帽│
  │    │          │          │，取出預藏之西│          │      │、穿黑│
  │    │          │          │瓜刀架在店員脖│          │      │色外套│
  │    │          │          │子上，喝令交出│          │      │      │
  │    │          │          │財物          │          │      │      │
  ├──┼─────┼─────┼───────┼─────┼───┼───┤
  │2   │94、1、17 │臺南縣永康│騎機車至案發地│現金7000元│子○○│犯案時│
  │    │4時47分許 │市○○街22│點 (改掛竊得之│          │      │戴扣案│
  │    │          │2號1樓「旺│MVO-107號車牌)│          │      │銀白色│
  │    │          │來多超商」│，再將西瓜刀藏│          │      │全罩式│
  │    │          │          │放於所著之深藍│          │      │安全帽│
  │    │          │          │色外套，先佯裝│          │      │、著深│
  │    │          │          │購物，乘店員找│          │      │藍色外│
  │    │          │          │零之際，取出預│          │      │套    │
  │    │          │          │藏之西瓜刀喝令│          │      │      │
  │    │          │          │店員交出財物，│          │      │      │
  │    │          │          │因店員不從，後│          │      │      │
  │    │          │          │自行取走財物  │          │      │      │
  ├──┼─────┼─────┼───────┼─────┼───┼───┤
  │3   │94、1、27 │臺南市西門│騎機車至案發地│現金4、500│寅○○│犯案時│
  │    │2時10分許 │路一段275 │點 (改掛竊得之│0元、峰牌 │      │戴扣案│
  │    │          │號「萊爾富│MVO-107號車牌)│香菸1條   │      │之黑色│
  │    │          │超商」    │，先佯裝購買香│          │      │手套  │
  │    │          │          │菸，乘店員取貨│          │      │      │
  │    │          │          │之際，取出預藏│          │      │      │
  │    │          │          │之西瓜刀架在店│          │      │      │
  │    │          │          │員脖子上喝令交│          │      │      │
  │    │          │          │出財物        │          │      │      │
  ├──┼─────┼─────┼───────┼─────┼───┼───┤
  │    │91、1、30 │臺南市長榮│騎機車至案發地│現金1600元│卯○○│犯案時│
  │4   │4時許     │路三段12號│點 (改掛竊得之│          │      │戴扣案│
  │    │          │「統一超商│MVO-107號車牌)│          │      │銀白色│
  │    │          │」        │，先佯裝購物，│          │      │全罩式│
  │    │          │          │再取出預藏之西│          │      │安全帽│
  │    │          │          │瓜刀喝令店員交│          │      │、穿乳│
  │    │          │          │出財物        │          │      │白色橫│
  │    │          │          │              │          │      │條上衣│
  ├──┼─────┼─────┼───────┼─────┼───┼───┤
  │5   │94、2、3  │臺南市公園│騎機車至案發地│現金9000元│癸○○│犯案時│
  │    │3時6分許  │路1072號「│點 (改掛竊得之│、七星牌香│      │戴扣案│
  │    │          │統一超商」│MVO-107號車牌)│菸1條     │      │白色半│
  │    │          │          │，先佯裝購買香│          │      │罩式安│
  │    │          │          │菸，乘店員找零│          │      │全帽、│
  │    │          │          │之際，取出預藏│          │      │穿黑色│
  │    │          │          │之西瓜刀喝令店│          │      │外套  │
  │    │          │          │員交出財物    │          │      │      │
  ├──┼─────┼─────┼───────┼─────┼───┼───┤
  │6   │94、2、6  │臺南市中西│騎機車至案發地│現金2192元│戊○○│犯案時│
  │    │3時59分許 │區○○路47│點(改掛竊得之 │、峰牌香菸│      │戴扣案│
  │    │          │號「統一超│MVO-107號車牌)│1包       │      │銀白色│
  │    │          │商」      │，先佯裝購物，│          │      │全罩式│
  │    │          │          │乘店員找零之際│          │      │安全帽│
  │    │          │          │，取出預藏之西│          │      │、穿黑│
  │    │          │          │瓜刀喝令店員交│          │      │色外套│
  │    │          │          │出財物        │          │      │、戴黑│
  │    │          │          │              │          │      │色手套│
  ├──┼─────┼─────┼───────┼─────┼───┼───┤
  │7   │94、2、12 │臺南市民權│騎機車至案發地│現金9165元│丁○○│犯案時│
  │    │4時46分許 │路2段2號「│點 (改掛竊得之│          │      │戴扣案│
  │    │          │全家超商」│MVO-107號車牌)│          │      │銀白色│
  │    │          │          │，先佯裝購物，│          │      │全罩式│
  │    │          │          │乘店員找零之際│          │      │安全帽│
  │    │          │          │，取出預藏之西│          │      │、穿深│
  │    │          │          │瓜刀架在店員脖│          │      │藍色外│
  │    │          │          │子上，喝令交出│          │      │套、戴│
  │    │          │          │財物          │          │      │黑色手│
  │    │          │          │              │          │      │套    │
  │    │          │          │              │          │      │      │
  │    │          │          │              │          │      │      │
  ├──┼─────┼─────┼───────┼─────┼───┼───┤
  │8   │94、2、15 │臺南市中華│騎機車至案發地│現金4600元│甲○○│犯案時│
  │    │4時5分許  │東路3段379│點 (改掛竊得之│          │      │戴銀白│
  │    │          │號「統一超│MVO-107號車牌)│          │      │色全罩│
  │    │          │商」      │，先佯裝購物，│          │      │式安全│
  │    │          │          │乘店員找零之際│          │      │帽、穿│
  │    │          │          │，取出預藏之西│          │      │黑色外│
  │    │          │          │瓜刀架在店員脖│          │      │套、白│
  │    │          │          │子上，喝令交出│          │      │色橫條│
  │    │          │          │財物          │          │      │上衣、│
  │    │          │          │              │          │      │戴黑色│
  │    │          │          │              │          │      │手套  │
  ├──┼─────┼─────┼───────┼─────┼───┼───┤
  │9   │94、3、6  │臺南市光明│騎機車至案發地│現金6400元│庚○○│犯案時│
  │    │5時25分許 │街217號「 │點 (改掛竊得之│          │      │戴扣案│
  │    │          │全家超商」│MVO-107號車牌)│          │      │之白色│
  │    │          │          │，先佯裝購物，│          │      │半罩式│
  │    │          │          │乘店員找零之際│          │      │安全帽│
  │    │          │          │，取出預藏之西│          │      │、穿深│
  │    │          │          │瓜刀架在店員腰│          │      │藍色外│
  │    │          │          │間，喝令店員打│          │      │套、戴│
  │    │          │          │開收銀機，後自│          │      │黑色手│
  │    │          │          │行取走財物    │          │      │套    │
  ├──┼─────┼─────┼───────┼─────┼───┼───┤
  │10  │94、3、11 │臺南市新孝│騎機車至案發地│現金8200元│巳○○│犯案時│
  │    │1時55分許 │路76號「界│點 (改掛竊得之│          │      │戴扣案│
  │    │          │陽超商」  │MVO-107號車牌)│          │      │白色半│
  │    │          │          │，先佯裝購物，│          │      │罩式安│
  │    │          │          │乘店員找零之際│          │      │全帽、│
  │    │          │          │，取出預藏之西│          │      │穿白色│
  │    │          │          │瓜刀架在店員脖│          │      │橫條上│
  │    │          │          │子上，喝令交出│          │      │衣    │
  │    │          │          │財物          │          │      │      │
  ├──┼─────┼─────┼───────┼─────┼───┼───┤
  │11  │94、3、18 │臺南市民權│騎機車至案發地│現金4367元│丑○○│犯案時│
  │    │5時10分許 │路一段66號│點 (改掛竊得之│、峰牌香菸│      │戴白色│
  │    │          │「巨蛋超商│MVO-107號車牌)│1條       │      │半罩式│
  │    │          │」        │，先佯裝購物，│          │      │安全帽│
  │    │          │          │乘店員找零之際│          │      │、穿深│
  │    │          │          │，戴上黑色手套│          │      │藍色外│
  │    │          │          │，取出預藏之西│          │      │套、戴│
  │    │          │          │瓜刀喝令店員交│          │      │黑色手│
  │    │          │          │出財物        │          │      │套    │
  ├──┼─────┼─────┼───────┼─────┼───┼───┤
  │12  │94、3、19 │臺南市中西│騎機車至案發地│現金23956 │辰○○│犯案時│
  │    │5時20分許 │區○○路24│點 (改掛竊得之│元        │      │戴白色│
  │    │          │5號「統一 │MVO-107號車牌)│          │      │半罩式│
  │    │          │超商」    │，先佯裝購物，│          │      │安全帽│
  │    │          │          │乘店員找零之際│          │      │、穿黑│
  │    │          │          │，戴上黑色手套│          │      │色外套│
  │    │          │          │，取出預藏之西│          │      │、戴黑│
  │    │          │          │瓜喝令店員交出│          │      │色手套│
  │    │          │          │財物          │          │      │      │
  ├──┼─────┼─────┼───────┼─────┼───┼───┤
  │13  │94、3、29 │臺南市中西│騎機車至案發地│無（為埋伏│乙○○│犯案時│
  │    │5時9分許  │區○○路2 │點 (改掛竊得之│員警當場逮│      │戴扣案│
  │    │          │段13號「統│MVO-107號車牌)│捕）      │      │白色半│
  │    │          │一超商」  │，先佯裝購物，│          │      │罩安全│
  │    │          │          │乘店員找零之際│          │      │帽、穿│
  │    │          │          │，取出預藏之西│          │      │黑色外│
  │    │          │          │瓜刀喝令店員交│          │      │套    │
  │    │          │          │出財物        │          │      │      │
  └──┴─────┴─────┴───────┴─────┴───┴───┘
附錄法條：
中華民國刑法第321條第1項第3款
犯竊盜罪而有左列情形之一者，處 6 月以上、 5 年以下有期徒
刑：
三  攜帶兇器而犯之者。
中華民國刑法第330條
犯強盜罪而有第 321 條第 1 項各款情形之一者，處 7 年以上有
期徒刑。
前項之未遂犯罰之。


司法院資訊處製作；財團法人民間司法改革基金會備份。
